臺灣高雄地方法院刑事判決　　　　　　　96年度易字第2992號
公　訴　人　臺灣高雄地方法院檢察署檢察官
被　　　告　丙○○
輔　佐　人　丁○○
指定辯護人　本院公設辯護人黃公德
上列被告因竊盜案件，經檢察官提起公訴（96年度偵字第25443
號），本院適用簡式審判程序，判決如下：
    主  文
丙○○竊盜，處拘役伍拾日，如易科罰金，以新臺幣壹仟元折算
壹日，緩刑貳年。
    事  實
一、丙○○於96年9 月1 日下午3 時許，騎乘腳踏車前往高雄市
    立高雄高級中學（下稱高雄中學），嗣徒步行經該校內學生
    大樓第7 棟1 年19組教室走廊，見其內無人，乃意圖為自己
    不法之所有，徒手竊取放置教室內供學生使用之紅色塑膠袋
    後，接續竊取學生所有放置教室內之書本41本，將所竊取之
    書本放置於上開紅色塑膠袋內得手。嗣因高雄中學警衛室保
    全人員葛麗君於同日下午3 時35分許，巡邏校區發覺上情並
    報警處理，因而查獲。
二、案經高雄市政府警察局三民第一分局報告臺灣高雄地方法院
    檢察署檢察官偵查起訴。
    理  由
一、上開犯罪事實，業據被告丙○○於本院審理中坦白承認（參
    本院卷第58頁），核與證人葛麗君於警詢及偵查中證述情節
    相符（見警卷第8 至9 頁、偵卷第27頁）。此外，並有搜索
    扣押筆錄、扣押物品目錄表、贓物認領保管收據、現場照片
    附卷可稽（見警卷第14頁以下）。是本件事證明確，被告犯
    行應堪認定。至被告雖稱其所為乃服用藥物導致，辯護人亦
    以：被告行為時已受精神疾病影響等語，為被告辯護。然查
    ，被告案發前既能自行騎乘腳踏車自高雄市三民區○○○路
    683 號住處出發，騎乘相當距離後，始抵達高雄中學（校址
    為高雄市三民區○○○路50號），且被告關於抵達高雄中學
    後至案發時，期間路線、過程，均能陳述（參本院卷第33頁
    ），且被告所表示案發不久有撥打電話報案，並提出通話費
    明細可證（參本院卷第37頁）。此外，參以被告自承服用藥
    物之時間，為96年8 月31日晚上11時許，距離案發時間即96
    年9 月1 日下午3 時35分許，已經過16小時許，已有相當時
    間代謝，可認被告行為時並無因精神障礙或其他心智缺陷，
    致不能辨識其行為違法或欠缺依其辨識而行為之能力，亦無
    因上述之原因，致其辨識行為違法或依其辨識而行為之能力
    ，顯著減低，是無刑法第19條第1 項、第2 項規定之適用至
    明。被告固以前揭情詞置辯，然因被告因於本院審理中供述
    ：醫師叮嚀1 次服用1 包即2 顆藥，一般在服用藥物後，會
    有口乾舌燥、妄想、幻聽、嗜睡、噁心、想吐，服用藥物過
    量則會意識不清，伊睡不著覺就會服用較多藥物，案發前1
    日共服用2 包藥等語（參本院卷第58頁），足見被告於服用
    藥物前，對於藥物可能對自己身體或精神狀況所產生之影響
    ，知之甚稔，然其確疏於在服用藥物前，注意防範服用藥物
    後所可能導致之犯罪行為，甚且服用超過醫師指示使用之劑
    量，乃致為本件犯行，是縱被告於行為時，已因服用藥物而
    影響其精神、意識及舉措乙節，但依刑法第19條第3 項規定
    ，猶無同條第1 項、第2 項不罰或減輕刑度等規定之適用。
二、核被告所為，係犯刑法第320 條第1 項之竊盜罪。被告於96
    年9 月1 日週六，教室內物品均交由校內保全人員監督管理
    之情形下，於密接的時間內，在同一地點，接續侵害同一法
    益，為單純一罪。爰審酌被告任意竊取財物，漠視他人財產
    法益，行為可議；惟考量其犯後坦認犯行，所竊財物均經被
    害人領回，被告犯罪所生之實害已有降低，及竊取物品價值
    、犯罪之動機、目的、手段，等一切情狀，量處如主文所示
    之刑，並斟酌上開犯罪情狀，諭知如主文所示易科罰金折算
    標準。被告前因公共危險案件，經臺灣高等法院高雄分院以
    85年度上訴第22 43 號判決判處有期徒刑5 年4 月確定，經
    最高法院以86年度台上字第3181號判決駁回上訴而確定，於
    90年7 月3 日假釋期滿未經撤銷假釋，視為執行完畢，其後
    即無因案經判處徒刑之前科，有臺灣高等法院被告前案紀錄
    表在卷可參，被告雖前因故意犯罪受有期徒刑以上刑之宣告
    ，惟執行完畢後，5 年以內未曾因故意犯罪受有期徒刑以上
    刑之宣告之事實，堪予認定。再者，被告罹有精神分裂症，
    為中度之慢性精神病患，並領有中華民國身心障礙手冊，有
    高雄市三民區公所函覆屏安醫院、財團法人私立高雄醫學大
    學附設中和紀念醫院、靜和醫院、高雄市立凱旋醫院等醫療
    院所分別出具之被告身心障礙者鑑定表及被告領取之中華民
    國身心障礙手冊在卷可證（參本院卷第13至30頁、偵卷第22
    頁），應係一時失慮致罹本罪，且本件高雄中學保全人員葛
    麗君、教官甲○○於警詢中並無追究之意，本院審酌上情，
    參以被告確因疾病而尚須醫療照護，不適宜入監服刑，認被
    告經此偵審程序，當知所警惕，應無再犯再虞，其所受之宣
    告刑，以暫不執行為適當，爰均諭知緩刑2 年，以啟自新。
據上論斷，應依刑事訴訟法第273 條之1 第1 項、第299 條第1
項前段，刑法第320 條第1 項、第41條第1 項前段、第74條第1
項第2 款，刑法施行法第1 條之1 ，判決如主文。
本案經檢察官乙○○到庭執行職務。
中　　華　　民　　國　　96　　年　　11　　月　　30　　日
                  刑事第十五庭  法　官  戴韻玲
如不服本判決應於收受本判決後10日內向本院提出上訴書狀，並
應敘述具體理由，如未敘述上訴理由者，應於上訴期間屆滿後20
日內補提理由書狀於本院（均須按他造當事人之人數附繕本）「
切勿逕送上級法院」。
中　　華　　民　　國　　96　　年　　11　　月　　30　　日
                                書記官  王雪招
附錄本判決論罪之法條：
刑法第320條
意圖為自己或第三人不法之所有，而竊取他人之動產者，為竊盜
罪，處5 年以下有期徒刑、拘役或 5 百元以下罰金。
意圖為自己或第三人不法之利益，而竊佔他人之不動產者，依前
項之規定處斷。
前二項之未遂犯罰之。
